# 请教陈版主，关于商业承兑汇票终止确认时点问题

提问人：shenjiyuan 时间：2019-04-08 19:51:22
陈版主：
您好，根据《企业会计准则第 23 号——金融资产转移》：“第七条企业已将金融资产所有权上几乎所有的风险和报酬转移给转入方的，应当终止确认该金融资产；保留了金融资产所有权上几乎所有的风险和报酬的，不应当终止确认该金融资产。终止确认，是指将金融资产或金融负债从企业的账户和资产负债表内予以转销。第九条企业既没有转移也没有保留金融资产所有权上几乎所有的风险和报酬的（即不属于本准则第七条所指情形），应当分别下列情况处理：（一）放弃了对该金融资产控制的，应当终止确认该金融资产。（二）未放弃对该金融资产控制的，应当按照其继续涉入所转移金融资产的程度确认有关金融资产，并相应确认有关负债。”
我们在实务中，对期末背书转让的商业承兑汇票按以下两种方式进行处理：
1 、对于期末已背书转让未到期的商业承兑汇票，我们按照期末明细予以转回，计入其他流动负债科目；
2 、对于期末已背书转让，已到期但企业未进行承兑的商业承兑汇票，根据企业的连带承兑责任，确认应收账款和预计负债。
请教陈版主，上述做法是否合适；针对第二种处理，对于期末背书已到期未承兑的商业承兑汇票应该如何进行处理，商业承兑汇票和银行承兑汇票终止确认的时点应如何进行判断。

回答人：chenyiwei
请说明 “期末已背书转让，已到期但企业未进行承兑的商业承兑汇票”是什么意思？未经承兑，票据关系并不成立，事实上也不可能流通转让？如果是到期后提示付款但未获得付款的，则转回应收账款和预计负债的做法是合理的。
商业承兑汇票和银行承兑汇票终止确认的时点，目前仍采用《瑞华研究2010 ～ 2016 汇编》之 “问题 1-1-37（票据贴现利息资本化问题）” 中的观点。